【裁判字號】    90,訴,928
【裁判日期】    900514
【裁判案由】    毒品危害防制條例
【裁判全文】
臺灣臺中地方法院刑事判決                            九十年度訴字第九二八號
    公  訴  人  臺灣台中地方法院檢察署檢察官
    被      告  甲○○
右列被告因毒品危害防制條例案件，經檢察官提起公訴（九十年度毒偵字第二九０號
），本院判決如左：
    主  文
甲○○連續施用第一級毒品，處有期徒刑拾月；扣案之摻有海洛因香菸壹支，沒收銷
燬之。又施用第二級毒品，處有期徒刑伍月。主刑部分應執行有期徒刑壹年貳月。
    事  實
一、甲○○於民國（下同）八十一年及八十二年間，曾因違反麻醉藥品管理條例，經
    台灣台東地方法院分別判處有期徒刑六月及七月，於八十一年十二月二十四日及
    八十三年八月二十一日先後執行完畢（未構成累犯），仍不知悔改，復於八十五
    年間，因施用第一級毒品海洛因及第二級毒品安非他命，經本院裁定送觀察、勒
    戒後，認無繼續施用毒品傾向，由本院以八十九年度訴緝字第七九號判決免刑確
    定。詎甲○○竟不知戒除毒癮，復基於施用第一級毒品之概括犯意，自八十九年
    十一月一日起至九十年一月七日止，約每隔二至三日，在台中縣太平市○○○街
    十八巷十一弄二十號住處，將第一級毒品海洛因摻入香菸內，再點燃吸食之方式
    ，連續施用第一級毒品海洛因多次；另基於施用第二級毒品之犯意，於九十年一
    月八日，在台中縣太平市友人住處，將第二級毒品安非他命置於玻璃吸食器內，
    再以火加熱，施用其煙霧之方式，施用第二級毒品安非他命一次。嗣於九十年一
    月八日十八時十分許，始在台中縣太平市○○○街十八巷十一弄二十號處所為警
    查獲，並扣得摻有海洛因之香菸一支、第三人洪彥兆託其保管之第一級毒品海洛
    因四十五公克（甲○○另涉嫌持有第一級毒品部分，已由檢察官另行分案處理）
    。甲○○前因施用毒品案件，經本院以八十九年度訴緝字第七九號判決免刑確定
    後，五年內再犯本件施用第一、二級毒品犯行，經以本院九十年毒聲字第一五三
    號裁定送觀察、勒戒後，認有繼續施用毒品傾向。
二、案經台中市警察局第五分局報請臺灣臺中地方法院檢察署檢察官偵查起訴。
    理  由
一、右揭事實，業據被告甲○○坦承不諱，並有於前揭時、地為警查獲之摻有海洛因
    之香菸一支扣案足資佐證；此外，被告於九十年一月八日為警查獲所採尿液及九
    十年一月十日在台灣台中看守所所採尿液，經送請檢驗結果，確呈甲基安非他命
    及嗎啡陽性反應，亦有台中縣衛生局檢驗尿水報告書及濫用藥物尿液檢驗報告書
    二紙附卷可稽，核與被告自白相符。又被告前因施用第一、二級毒品案件，經裁
    定送觀察、勒戒後，認無繼續施用毒品傾向，由本院以八十九年訴緝字第七九號
    判決免刑確定等情，亦有本院上揭判決正本在卷可憑。而本件被告施用第一、二
    級毒品犯行，經依本院九十年度毒聲字第一五三號裁定送觀察、勒戒後，雖經行
    政院衛生署草屯療養院判斷為無繼續施用毒品傾向，然依該院出具之有無繼續施
    用毒品傾向證明書，被告判斷準則得分為六十七分，而依據台灣台中看守所有無
    繼續施用毒品傾向評估標準評分說明手冊之判定原則，得分七十分至五十一分間
    ，有第一級毒品使用者或有煙毒前科者，判定為有繼續施用毒品傾向。如上所述
    ，本件被告之綜合判斷得分為六十七分，且前於八十一年及八十二年曾違反麻醉
    藥品管制條例，於八十五年間復因施用第一級毒品海洛因及第二級毒品安非他命
    ，經本院裁定觀察、勒戒後，認無繼續施用毒品傾向，為免刑判決確定，是依前
    開評分說明手冊，應認被告有繼續施用毒品傾向。從而，本件事證已明，被告五
    年內再犯施用毒品犯行，洵堪認定。
二、核被告所為，係犯毒品危害防制條例第十條第一項之施用第一級毒品罪及同條第
    二項之施用第二級毒品罪。被告為施用第一、二級毒品而分別持有第一級毒品海
    洛因、第二級毒品安非他命之低度行為，應為其施用之高度行為所吸收，均不另
    論罪。又被告先後多次施用毒品海洛因之犯行，時間緊接，方法相同，觸犯構成
    要件相同之罪名，顯係基於概括之犯意反覆為之，為連續犯，應依刑法第五十六
    條之規定，以一罪論，並加重其刑。被告連續施用第一級毒品罪與施用第二級毒
    品罪二罪之間，犯意各別，行為互殊，應予分論併罰。爰審酌被告前有施用毒品
    前科，經觀察、勒戒後，猶再施用毒品，無視於毒品對於自身健康之戕害及國家
    對於杜絕毒品犯罪之禁令，長期施用毒品，惡性非輕，惟被告犯後坦承犯行，尚
    知悔悟，態度良好等一切情狀，分別量處如主文所示之刑，並定應執行之刑，以
    資懲儆。
三、扣案之摻有海洛因香菸一支，為被告所有，業據被告陳明在卷，而香菸內之海洛
    因，已難以自香菸內析離，該香菸一支應依毒品危害防制條例第十八條第一項前
    段規定沒收銷燬之；又扣案之海洛因十六包（毛重四十五公克），為被告持有毒
    品之事證，檢察官既已另行分案辦理，自宜在另案中處理，較為妥適；另扣案之
    電子秤一個，依被告供述是其作草藥所用之物，且亦無事證足資證明係供本件犯
    罪所用之物，爰不予宣告收沒，併予敘明。
據上論斷，應依刑事訴訟法第二百九十九條第一項前段，毒品危害防制條例第十條第
一項、第二項、第十八條第一項前段、第二十條第三項前段、刑法第十一條前段、第
五十六條、第五十一條第五款，判決如主文。
中      華      民      國        九十      年    五    月    十四      日
                                  臺灣臺中地方法院刑事第三庭
                                            法  官  黃  峻  隆
右正本證明與原本無異。
如不服本判決，應於送達後十日內向本院提出上訴狀（須附繕本），上訴於臺灣高等
法院台中分院。
                                            書記官
中      華      民      國        九十      年    五    月    十四      日
附錄論罪科刑法條
毒品危害防制條例第十條第一項：
施用第一級毒品者，處六月以上五年以下有期徒刑。
施用第二級毒品者，處三年以下有期徒刑。


司法院資訊處製作；財團法人民間司法改革基金會備份。
